

## INFORMACION PERSONAL

#### Dirección:

Barrio San Miguel Oriente, Guazacapán, Santa Rosa, Guatemala

Correo Electrónico

josedanielbran93@gmail.com

Teléfono:

(+502) 5614-5110

## **HABILIDADES Y CONOCIMIENTOS**

#### Técnicas:

- SQL, SQL Server, MySQL, Oracle
- Server
- C#
- HTML
- CSS
- JavaScript
- PHP Scrum

#### Personales:

- Aprendizaje Continuo
- Trabajo en Equipo
- Atención al Cliente
- Comunicativo
- Liderazgo
- Creatividad
- Adaptabilidad

## **IDIOMAS Y SOFTWARE**

#### Idiomas

- Español
- Inglés (Intermedio)

#### Software

- Windows
- Windows Server
- Git, Github
- Jira, Trello

# José Daniel Bran Benito

LinkedIn: JOSE DANIEL BRAN | LinkedIn

Estudiante de la carrera de Ingeniería en Sistemas, con experiencia en trabajos de Gestión de personal, actividades administrativas, gestión de proyectos, servicio al cliente, administración de TI entre otros. Con conocimientos en metodologías de desarrollo ágil y seguridad de dispositivos y bases de datos.

#### FORMACION ACADEMICA

#### 2020-2021

Bachiller en Ciencias y Letras con Orientación en Electricidad | Instituto Técnico Industrial Chiquimulilla, Santa Rosa.

#### 2022 - Presente

4to año de Ingeniería en Sistemas de Información y Ciencias de la Computación | Universidad Mariano Gálvez de Guatemala. 40 cursos Aprobados Chiquimulilla, Santa Rosa.

#### EXPERIENCIA LABORAL

#### Año 2023

#### Técnico en Soporte IT.

Asignado a la parte administrativa para brindar asistencia y soporte a los empleados acerca del mantenimiento del software, sistemas y redes, para colegios, iglesias, negocios y entre otros.

# Año 2024 - Presente

# Maestro en Informática.

Introducción a la computación, enseñanza y practica de sistemas informáticos aplicando la correcta técnica didáctica para cada usuario y sus necesidades, logrando que los estudiantes comprendan todos los aspectos necesarios de los sistemas.

# Año 2024 – Presente Técnico Informático.

Mantenimiento e instalación de equipo de cómputo, así como sistemas operativos, y redes en un área local, como también monitoreo de sistemas de información, configuración y capacitación a empleados. Apoyando en todas las áreas del colegio dando un valor agregado a las clases de informática.

# PROYECTOS REALIZADOS

- Desarrollo de CRUD con MVC C# y SQL Server.
- Desarrollo de Autenticación con PHP y MySQL.
- Desarrollo de un sistema Gestor de Inventario con PHP, HTML, CSS, JavaScript y MySQL.
- Configuración y mantenimiento de equipos informáticos.